# 陈版关于境外子公司实收资本的手续费

提问人：eeeelson 时间：2021-02-25 12:33:06
求助陈版主。母公司对境外子公司投资，汇款水单 100 万美元。由于国际转账中间行扣费，子公司实际取出金额为99.98万。子公司将此金额作为实收资本，与母公司长期股权投资会有差异。请问这个国际转账中间行扣费（没有水单）应该由哪一方承担；子公司的实收资本是实际收到99.98万，还是以母公司存入子公司账户的 100 万？

回答人：chenyiwei
1 、由谁承担汇款手续费是法律问题，可由双方约定或者由子公司所在国家或地区的法律法规规定。此前，按照国内的规定，对于合理的汇款手续费是不需要境外投资者以外币现钞补足的，即相当于由被投资企业承担。
2 、如果该子公司的注册资本是 100 万美元，其记账本位币也是美元，且无需由投资者补足手续费差额，则子公司是实收资本 100 万元，差额0.02万美元为财务费用——手续费。